【裁判字號】    97,訴,1117
【裁判日期】    970829
【裁判案由】    毒品危害防制條例
【裁判全文】
臺灣基隆地方法院刑事判決              97年度訴字第1117號
公  訴  人  臺灣基隆地方法院檢察署檢察官
被      告  甲○○
                    （現於臺灣基隆監獄執行）
上列被告因毒品危害防制條例案件，經檢察官提起公訴（97年度
毒偵字第1605號），被告就被訴事實為有罪之陳述，本院合議庭
裁定由受命法官獨任進行簡式審判程序審理，判決如下：
    主  文
甲○○施用第一級毒品，累犯，處有期徒刑柒月。又施用第二級
毒品，累犯，處有期徒刑參月。應執行有期徒刑玖月。
    事  實
一、甲○○前因施用毒品案件，先後2次經裁定送觀察、勒戒後
    ，均認無繼續施用毒品之傾向，分別由本署檢察官以88年度
    偵緝字第9號及88年度毒偵字第382號為不起訴處分確定。復
    因施用第二級毒品案件，經送強制戒治（業於民國90年4月
    14日期滿執行完畢），由臺灣基隆地方法院檢察署以89年度
    毒偵字第316號聲請簡易判決處刑，經本院以89年度簡字第
    121號判決判處有期徒刑4月確定，於90年7月31日易科罰金
    執行完畢。又因施用第一級毒品案件，經送強制戒治（已於
    93年1月9日因毒品危害防制條例修正報結），由臺灣基隆地
    方法院檢察署檢察官以92年度毒偵字第764號、第842號提起
    公訴，經本院以92年度訴字第485號判決判處有期徒刑8月確
    定，於93年9月9日期滿執行完畢。再因施用第一級毒品案件
    ，先後由臺灣基隆地方法院檢察署檢察官以93年度毒偵字第
    2479號及94年度毒偵字第1398提起公訴，分別經本院以94年
    度訴字第11號及94年度訴字第588號判決各判處有期徒刑9月
    、10月確定，以上2刑接續執行，於95年9月29日縮刑假釋出
    監交付保護管束，經撤銷保護管束，於96年7月16日期滿執
    行完畢。另於96年2月至同年3月間，因施用第一級毒品案件
    ，經本院以96年度訴字第651號判決判處有期徒刑4月確定，
    於97年5月10日期滿執行完畢。再於96年7月間，因施用第一
    、二級毒品案件，經本院以96年度訴字第868號判決判處有
    期徒刑10月，並分別經臺灣高等法院以97年度上訴字第1249
    號判決、最高法院97年度台上字第2857號判決駁回上訴確定
    （尚未執行）。又於96年11、12月間，因2次施用第一級毒
    品案件，由臺灣基隆地方法院檢察署檢察官以97年度毒偵字
    第58號、第91號提起公訴，經本院以97年度訴字第315號判
    決各判處有期徒刑7月、7月，應執行有期徒刑10月（尚未確
    定）。復於97年1月間，因施用第一級毒品案件，臺灣基隆
    地方法院檢察署檢察官以97年度毒偵字第273號提起公訴，
    經本院以97年度訴字第381號判決判處有期徒刑7月確定（尚
    未執行）。甲○○係毒品列管人口，詎其仍未戒除毒癮，又
    基於施用第一級毒品海洛因及第二級毒品安非他命之犯意，
    於97年6月4日晚上某時，在基隆市○○路151巷35弄8號居處
    ，先以注射針筒，施用海洛因1次，隔了幾分鐘，再以吸食
    器，施用安非他命1次，嗣於97年6月5日10時45分許，經警
    方通知至基隆市警察局刑警大隊採驗尿液而查悉上情。
二、案經基隆市刑警大隊移送臺灣基隆地方法院檢察署檢察官偵
    查起訴。
    理  由
一、本件被告甲○○所犯為毒品危害防制條例第10條第1項、第2
    項之施用第一級毒品罪、第二級毒品罪，均非死刑、無期徒
    刑、最輕本刑為3年以上有期徒刑之罪，或高等法院管轄第
    一審之案件，被告於本院準備程序中，就被訴事實為有罪之
    陳述，經告以簡式審判程序之旨，並聽取檢察官、被告之意
    見後，本院合議庭裁定由受命法官進行簡式審判程序，是本
    件之證據調查，依刑事訴訟法第273條之2規定，不受同法第
    159條第1項、第161條之2、第161條之3、第163條之1及第16
    4條至第170條規定之限制，合先敘明。
二、上揭分別施用第一級、第二級毒品之事實，業據被告於本院
    準備程序及本院審理時均坦承不諱，而被告於97年6月5日11
    時40分許為警採取其親自排放之尿液，送請台灣檢驗科技股
    份有限公司，以氣相層析質譜儀分析法確認檢驗結果，呈嗎
    啡、可待因、甲基安非他命暨安非他命陽性反應，此有該公
    司於97年6月23日CH/2008/60208出具之濫用藥物尿液檢體檢
    驗報告1份在卷可稽，堪認被告上開自白與事實相符，應係
    真實。而被告前因施用毒品案件，於93年1月9日執行完畢釋
    放，此有臺灣高等法院被告前案紀錄表1份在卷可稽，是以
    ，被告於上開強制戒治執行完畢釋放後5年內，再犯毒品危
    害防制條例第10條第1項、第2項之施用第一級毒品及第二級
    毒品犯行，洵堪認定，本案事證明確，應依法論科。
三、論罪科刑
(一)、查海洛因及安非他命類分別係毒品危害防制條例第2條第2項
    第1款、第2款所定之第一級毒品、第二級毒品，被告予以施
    用，核其所為，係犯毒品危害防制條例第10條第1項、第2項
    之施用第一級毒品罪及施用第二級毒品罪。其持有第一級毒
    品海洛因及第二級毒品安非他命類係供施用，其持有第一級
    毒品、第二級毒品之低度行為分別為施用第一級毒品、第二
    級毒品之高度行為所吸收，不另論罪。其所犯上開二罪，犯
    意各別，行為互殊，罪名不同，應予分論併罰。
(二)、爰審酌被告前因施用毒品經強制戒治，猶不知戒惕，復再施
    用第一級、第二級毒品，無視於毒品對於自身健康之戕害及
    國家對於杜絕毒品犯罪之禁令，顯無戒斷之決心，然念及其
    前開犯罪係戕害自身，尚未害及他人，且犯罪後復坦承犯行
    ，態度尚可等一切情狀，就其所犯上開二罪分別量處如主文
    所示之刑，並定其應執行之刑，以資儆懲。
四、據上論斷，應依刑事訴訟法第273條之1第1項、第299條第1
    項前段，毒品危害防制條例第10條第1項、第2項，刑法第11
    條、第47條第1項、第51條第5款，判決如主文。
本案經檢察官李明哲到庭執行職務。
中    華    民    國    97    年    8     月    29    日
                  刑事第二庭法  官  陳伯厚
以上正本證明與原本無異。
如不服本判決應於收受本判決後10日內向本院提出上訴書狀，其
未敘述上訴理由者，並得於提起上訴後10日內向本院補提理由書
狀（均須按他造當事人之人數附繕本）「切勿逕送上級法院」。
中    華    民    國    97    年    8     月    29    日
                            書記官  黃士元
附錄論罪法條
毒品危害防制條例第10條第1項、第2項
施用第一級毒品者，處 6 月以上 5 年以下有期徒刑。
施用第二級毒品者，處 3 年以下有期徒刑。


司法院資訊處製作；財團法人民間司法改革基金會備份。
